臺灣高等法院花蓮分院刑事裁定　　　　　 100年度抗字第89號
聲　請　人　臺灣臺東地方法院檢察署檢察官
抗　告　人
即 受刑 人　江品軒
上列抗告人因檢察官聲請撤銷緩刑案件，不服臺灣臺東地方法院
中華民國100年9月28日裁定（100年度撤緩字第32號），提起抗
告，本院裁定如下：
    主  文
原裁定撤銷。
聲請駁回。
    理  由
一、聲請意旨略以：抗告人即受刑人江品軒因犯竊盜案件，經臺
    灣臺東地方法院於民國100年1月4日以100年度東簡字第13號
    判決判處有期徒刑3月，緩刑3年，並應於100年6月30日前向
    被害人胡凱倫支付新臺幣（下同）2萬元確定在案，詎受刑
    人未於緩刑期內支付被害人判決書所載金額，足認原宣告之
    緩刑難收其預期效果。核受刑人所為，已合於刑法第75條之
    1第1項第4款所定撤銷緩刑宣告之原因，爰依刑事訴訟法第4
    76條規定聲請撤銷等語。
二、原裁定意旨略以：查受刑人江品軒因犯竊盜案件，經原審以
    100年度東簡字第13號判決判處有期徒刑3月，緩刑3年，並
    應於100年6月30日前向被害人胡凱倫支付2萬元確定在案；
    又臺灣臺東地方法院檢察署於100年3月7日以東檢文乙100執
    緩24號字第355號函命受刑人於100年3月28日前，將支付被
    害人上開金錢之證明文件掛號郵寄該署，而該函於100年3月
    11日及3月14日分別送達受刑人住、居所，各經受刑人之同
    居人即受刑人之弟江品高簽收及合法寄存送達無誤，然受刑
    人並未於上開期限前依前揭處分提出支付證明文件，嗣臺灣
    臺東地方法院檢察署復於100年8月19日以東檢文乙100執緩2
    4字第13957號函通知受刑人應依判決履行緩刑條件，否則將
    撤銷緩刑，而該函於已於8月24日合法寄存送達於受刑人之
    住所及居所無誤等情，足認受刑人並未依上開判決內容履行
    支付被害人財產及非財產上之損害。本件受刑人於受有緩刑
    宣告之利益後，本應履行義務向被害人賠償損害，詎未依判
    決內容確實履行，分文未賠償被害人，亦未向執行檢察官說
    明緣由，顯見受刑人無誠意履行前揭判決所定之緩刑條件內
    容，影響被害人之權益甚鉅，足認其違反判決所定負擔之情
    節重大，堪認原宣告之緩刑難收其預期效果，而有執行刑罰
    之必要。是聲請人聲請撤銷受刑人前揭緩刑之宣告，核與刑
    法第75條之1第1項第4款規定相符，應予准許。
三、抗告意旨略以：抗告人已於100年6月1日與被害人胡凱倫達
    成和解，當場支付和解金2萬元，雙方並書立和解書為證，
    惟抗告人於同年7月1日入伍，於臺東太平營區服役，故未收
    受臺灣臺東地方法院檢察署100年8月19日東檢文乙100執緩
    24字第13957號函，且因抗告人於軍中服役家人亦無法與抗
    告人取得連繫，特附上和解書一份（詳附卷），懇請鈞院撤
    銷上開宣告撤銷緩刑之裁定云云。
四、按緩刑宣告，得斟酌情形，命犯罪行為人向被害人支付相當
    數額之財產或非財產上之損害賠償，刑法第74條第2項第3款
    定有明文。又按受緩刑之宣告而有違反第74條第2項第1款至
    第8款所定負擔情節重大，足認原宣告之緩刑難收其預期效
    果，而有執行刑罰之必要者，得撤銷其宣告，刑法第75條之
    1第1項第4款亦有明定。此乃因緩刑制度設計之本旨，主要
    目的在鼓勵惡性較輕微之犯罪行為人或偶發犯、初犯得適時
    改過，以促其遷善，復歸社會正途，又緩刑宣告得以附條件
    方式為之，亦係基於個別預防與分配正義，俾確保犯罪行為
    人自新及適度填補其犯罪所生之損害為目的，然犯罪行為人
    經宣告緩刑後，若有具體事證足認其並不因此有改過遷善之
    意，自不宜給予緩刑之寬典，故而設有撤銷緩刑宣告制度。
    再考諸刑法第75條之1之增訂理由，所謂「情節重大」，係
    指受判決人顯有履行負擔之可能而隱匿或處分其財產、故意
    不履行、無正當事由拒絕履行或顯有逃匿之虞等情事而言；
    且第75條之1採裁量撤銷規定，賦與法院裁量撤銷與否之權
    限，特於第1項規定實質要件為「足認原宣告之緩刑難收其
    預期效果，而有執行刑罰之必要」，供作審認之標準。亦即
    ，受緩刑之宣告者是否有違反第74條第2項第1款至第8款所
    定負擔情節重大之情形，法院仍應本諸認事作用，依職權調
    查證據，以資審認其違反前揭所定負擔之事實存在與否，以
    及是否情節重大，並就具體個案情形，依比例原則綜合衡酌
    原宣告之緩刑是否難收其預期之效果，而確有執行刑罰之必
    要，資以決定該緩刑宣告是否應予撤銷，斷非受緩刑宣告者
    一有違反上揭所定負擔情節重大之事，即應撤銷該緩刑之宣
    告，此與刑法第75條所定，若符合該條第1項2款情形之一者
    ，毋須審酌其他要件，法院即應逕予撤銷緩刑宣告之情形，
    迥然有別。
五、經查：
(一)抗告人陳稱其已與被害人胡凱倫於100年6月1日成立和解，
    並有給付被害人胡凱倫和解金2萬元一事，除有抗告人附卷
    之和解書一份可證外，並經本院以臺灣臺東地方法院檢察署
    100年度執聲字第178號卷，臺灣臺東地方法院檢察署公務電
    話紀錄單中之被害人胡凱倫行動電話號碼（詳卷），電詢被
    害人胡凱倫，胡凱倫亦陳稱與抗告人江品軒達成和解，並有
    收受和解金2萬元，簽立和解書等語，有本院「公務電話查
    詢紀錄表」附卷可憑，核與抗告人抗告意旨所陳相符，可知
    抗告人已依臺灣臺東地方法院100年度東簡字第13號判決所
    定，於100年6月30日前支付被害人胡凱倫2萬元之緩刑條件
    業已達成，並不符合刑法第75條之1第1項第4款得撤銷緩刑
    宣告之要件。
(二)又原審撤銷緩刑宣告之裁定雖於理由中說明，已將相關通知
    函文合法寄送至抗告人江品軒之住所及居所無誤，然臺灣臺
    東地方法院檢察署100年度執聲字第178號卷中，抗告人江品
    軒之戶役政個人基本資料，可見其役別乃是記載【現役】，
    而原審查詢抗告人江品軒之個人戶籍資料上役別亦記載【現
    役】，可知抗告人江品軒在臺灣臺東地方法院檢察署檢察官
    執行本件緩刑案件時，抗告人已在軍中服兵役，而有關刑事
    文書之送達，依刑事訴訟法第62條準用民事訴訟法第129條
    規定，對於在軍隊或軍艦服役之軍人為送達者，應囑託該管
    軍事機關或長官為之，故抗告人江品軒既為現役軍人並服役
    中，本件申請撤銷緩刑宣告之檢察官即應依照法律規定將相
    關文書通知送達於抗告人服役之處所，始為合法送達。
六、綜上所述，本件聲請暨原裁定既有上揭漏未斟酌之情事，於
    法即有未合；抗告人提起本件抗告，為有理由，自應由本院
    將原裁定撤銷，並為駁回本件檢察官聲請之裁定。
據上論斷，依刑事訴訟法第413條，裁定如主文。
中    華    民    國   100    年    11    月    15    日
                  刑事庭審判長法  官  謝志揚
                              法  官  李水源
                              法  官  黃玉清
以上正本證明與原本無異。
本件不得再抗告。
中    華    民    國   100    年    11    月    15    日
                              書記官  黃琪瑋